【裁判字號】    92,聲繼,24
【裁判日期】    920623
【裁判案由】    聲明繼承
【裁判全文】
臺灣臺中地方法院民事裁定  九十二年度聲繼字第二四號
    繼  承  人  甲○○○○  ○.
    代  理  人  丙○○
右聲明人聲明繼承遺產事件，本院裁定如左：
    主      文
聲明駁回。
程序費用由聲明人負擔。
    理      由
一、本件聲明意旨略以：被繼承人乙○係民國二十年四月一日出生，生前設籍居住台
    中市南屯區同安西巷一之二三號，於八十九年十二月八日死亡，在台並無得為繼
    承之親屬。被繼承人死亡後在台灣地區留有遺產，現由台中市榮民服務處保管中
    。聲明人為被繼承人之弟弟，居住大陸地區，依法對於被繼承人乙○在台灣地區
    之遺產有繼承權。爰依台灣地區與大陸地區人民關係條例第六十六條暨施行細則
    第四十三條規定，檢具被繼承人除戶戶籍謄本、繼承系統表及經財團法人海峽交
    流基金會驗證之大陸地區貴州省公證處作成之證明書暨委託書等文件，向鈞院聲
    明繼承之意思表示等情。
二、按被繼承人為大陸地區人民者，關於繼承，依該地區之法律，但在臺灣地區之遺
    產，適用臺灣地區之法律，臺灣地區與大陸地區人民關係條例第六十條定有明文
    。復按我國民法第一千一百四十八條前段規定，繼承人自繼承開始時，除本法另
    有規定外，承受被繼承人財產上之一切權利義務。同法第一千一百三十八條規定
    ，遺產繼承人，除配偶外，依左列順序定之：︵一︶直系血親卑親屬。︵二︶父
    母。︵三︶兄弟姐妹。︵四︶祖父母。故兄弟姊妹亦為我國法所定之繼承人。本
    件聲明人主張其為被繼承人乙○在大陸地區之弟弟，固據提出大陸地區貴州省公
    證處（２００３）黔公字第０二二一號證明書影本、財團法人海峽交流基金會
    （九二）年核字第０二四八三０號證明書影本各一份為證。惟查，被繼承人乙○
    ，其生父為吳老舒，生母為郭氏，有戶籍謄本一份附卷可稽。凡此各項，均與聲
    明人主張被繼承人乙○生母為郭嬌妹（又稱郭氏）不符，且聲請人自稱生父為吳
    老舒、生母為郭嬌妹，按諸中國人子女之稱姓非從父姓即從母姓，本件聲明人自
    稱姓名為王朝福（曾用名：吳福），本院命聲明人補正說明姓名為王朝福之原因
    （何以姓與父或母均不同），亦未據聲明人提出任何說明。況兩岸自開放探親以
    來，大陸居民以有台灣地區親人為貴，本院命聲明人補正其與被繼承人書信往來
    或兩造合拍之相片資料，未據聲明人提出任何資料為證。依上證據尚不足以證明
    聲請人即為被繼承人之妹妹。從而聲明人本於臺灣地區與大陸地區人民關係條例
    第六十六條之規定，向本院為繼承之表示，尚非有據，應予駁回。
中      華      民      國    九十二    年      六      月    二十三    日
                                    臺灣臺中地方法院家事法庭
~B法      官  陳學德
右為正本係照原本作成
如對本裁定抗告須於裁定送達後十日內向本院提出抗告狀
中      華      民      國    九十二    年      六      月    二十三    日
~B法院書記官  賴榮順


司法院資訊處製作；財團法人民間司法改革基金會備份。
